【裁判字號】    90,聲,1319
【裁判日期】    901231
【裁判案由】    
【裁判全文】
臺灣臺南地方法院民事裁定  九十年度聲字第一三一九號
    聲  請  人  南祺建設股份有限公司
    法定代理人  乙○○
    代  理  人  甲○○
右聲請人與郭家銘等人請求清償債務事件，聲請回復原狀，本院裁定如左：
    主      文
聲請駁回。
聲請程序費用由聲請人負擔。
    理      由
一、本件聲請意旨略以：鈞院八十九年度訴字第一八一二號，聲請人前與郭曾瓊英、
    郭振文、郭家銘間清償債務事件，於九十年六月一日接奉判決書，聲請人對於該
    判決書實難甘服，本擬即行提起上訴，然因未繳納裁判費，經鈞院以八十九年度
    訴字第一八一二號裁定命聲請人於五日內補繳，然因聲請人未收到該通知單，而
    送達郵差亦未將送達治安機關招領之通知單黏貼於牆上，即直接投遞於信箱內，
    聲請人於同年七月九日始於該信箱內發現上開通知單，旋即前往治安機關簽名領
    取，並於收受補繳通知後七日內繳款，依法即無不合。茲按前述遲誤原因，實為
    不可歸責於當事人之事由，為此依民事訴訟法第一百六十四條及第一百六十五條
    聲請回復原狀等語。
二、按聲請回復原狀，以遲誤不變期間者為限，民事訴訟法第一百六十四條定有明文
    ，而法院以裁定命當事人補正裁判費之期間，乃屬裁定期間，並非法律規定之不
    變期間，自無聲請回復原狀可言（最高法院八十四年台抗字第四一四號判例意旨
    參照）。又送達，不能依民事訴訟法第一百三十六條及第一百三十七條規定為之
    者，得將文書寄存送達地之自治或警察機關，並作送達通知書，黏貼於應受送達
    人住、居所、事務所或營業所門首，以為送達，亦為同法第一百三十八條所明定
    。
三、經查聲請人對本院八十九年度訴字第一八一二號民事判決不服，於九十年六月二
    十一日向本院提起上訴，惟因未繳納上訴裁判費新台幣（下同）二萬六千一百九
    十元，嗣由本院於九十年六月二十二日裁定命聲請人於五日內補正，該項裁定並
    已於九十年七月三日以寄存送達方式送達於聲請人等情，業經本院依職權調取本
    院八十九年度訴字第一八一二號清償債務案卷核閱屬實。雖聲請人主張當時送達
    郵差並未將送達治安機關招領之通知單黏貼於牆上，即直接投遞於信箱內，聲請
    人於同年七月九日始於該信箱內發現上開通知單，故此遲誤原因，實為不可歸責
    於當事人之事由云云，然此經本院向台南郵局函查結果，據該局以九十年十二月
    二十日郵00000000─三五七號函復稱：「二、本件訴訟文書本年六月
    二十八日於台南地方法院郵局寄交，本局於六月二十九日、七月二日交郵務士（
    不定期契約工陳永隆）投遞，因未獲會晤本人亦無受領文書之同居人或受僱人，
    而無法投交。七月三日轉由郵務稽查（陳人豪）查證，仍無法投遞，即作寄存送
    達於台南市警察局第六分局金華派出所。三、本局辦理寄存送達時，於第二次投
    遞不在，依規定繕發郵件候投通知書貼於應受送達人門首，並於次日轉稽查再投
    ，無法送達時則繕發郵務送達通知書，黏貼於應受送達人住居所門首，以為送達
    。」等語，足見本件裁定命聲請人補正上訴裁判費之通知書，屢經台南郵局郵務
    士前往投遞，因未獲會晤本人亦無受領文書之同居人或受僱人，而無法投交，遂
    由該局郵務士繕發郵務送達通知書，並黏貼於聲請人之法定代理人乙○○之住居
    所（台南市○○路三五號）門首，則該文書既經以寄存送達方式送達聲請人，即
    應屬合法送達，聲請人空言指摘該文書之送達郵務士未將招領通知單，黏貼於牆
    上，而直接投入信箱內乙節，難認有據，乃聲請人猶執此為由，主張其遲誤該命
    補正上訴裁判費期間，係因不可歸責當事人之事由所致云云，自非可取。況該命
    聲請人補正上訴裁判費之裁定，核其所定（五日）期間之性質，應屬裁定期間，
    並非不變期間，揆諸前揭判例意旨，聲請人尤無對該項期間之遲誤，聲請回復原
    狀之餘地。從而，聲請人主張依民事訴訟法第一百六十四條及第一百六十五條等
    規定，對本件補正上訴裁判費期間之遲誤，聲請回復原狀，為無理由，應予駁回
    。
四、依民事訴訟法第九十五條、第七十八條裁定如主文。
中      華      民      國    九十    年      十二      月    三十一    日
                                      台灣台南地方法院民事第二庭
~B審判長法      官  蔡美美
~B      法      官  王慧娟
~B      法      官  李銘洲
右正本證明與原本無異
如不服本裁定應於送達後十日內向本院提出抗告狀，並應繳納抗告裁判費新台幣四十
五元。
中      華      民      國    九十    年      十二      月    三十一    日
~B      法院書記官  歐貞妙


司法院資訊處製作；財團法人民間司法改革基金會備份。
